臺灣新竹地方法院刑事判決　　　　　　100年度審易字第551號
公　訴　人　臺灣新竹地方法院檢察署檢察官
被　　　告　陳雲龍
上列被告因違反毒品危害防制條例案件，經檢察官提起公訴（10
0 年度毒偵字第310 號），本院依簡式審判程序判決如下：
    主  文
陳雲龍施用第二級毒品，累犯，處有期徒刑捌月。
    事  實
一、陳雲龍前曾於民國96年間因違反毒品危害防制條例案件，經
    本院於96年12月28日以96年度易字第439 號判處有期徒刑6
    月確定，並於97年6 月6 日縮刑期滿執行完畢。
二、陳雲龍前曾於88年1 月間因施用毒品案件，經臺灣新竹地方
    法院檢察署檢察官聲請，而經本院於88年1 月15日以88年度
    毒聲字第72號裁定送勒戒處所觀察、勒戒，旋因觀察、勒戒
    結果，因認無繼續施用毒品傾向，於88年1 月30日執行完畢
    出所，並經臺灣新竹地方法院檢察署檢察官於88年1 月30日
    以88年度偵字第604 號為不起訴處分確定。其又於88年4 月
    間因施用毒品案件，經臺灣新竹地方法院檢察署檢察官聲請
    ，而經本院於88年4 月23日以88年度毒聲字第763 號裁定送
    勒戒處所觀察、勒戒，旋因觀察、勒戒結果，因認有繼續施
    用毒品傾向，經臺灣新竹地方法院檢察署檢察官聲請，而經
    本院於88年8 月31日以88年度毒聲字第1606號裁定令入戒治
    處所施以強制戒治，嗣因執行屆滿3 月，其成效經評定為合
    格，無繼續戒治之必要，復經臺灣新竹地方法院檢察署檢察
    官聲請，而經本院於89年2 月15日以89年度毒聲字第462 號
    裁定停止戒治，所餘戒治期間，付保護管束，並於89年3 月
    7 日停止戒治而出所。其此部分施用毒品犯行，並經臺灣新
    竹地方法院檢察署檢察官聲請簡易判決處刑，而經本院於88
    年8 月20日以88年度竹北簡字第250 號判處有期徒刑6 月，
    於88年11月15日確定。嗣因其於保護管束期間違反應遵守事
    項情節重大，經臺灣新竹地方法院檢察署檢察官聲請，而經
    本院於89年7 月3 日以89年度毒聲字第1687號裁定撤銷停止
    戒治，所餘戒治期間令入戒治處所施以強制戒治，嗣於90年
    6 月23日執行期滿。又其於停止戒治期間之施用毒品犯行，
    並經臺灣新竹地方法院檢察署檢察官起訴，而經本院於90年
    8 月31日以90年度易字第563 號判處有期徒刑7 月，於90年
    9 月24日確定。其又於92年間因施用毒品案件，經臺灣新竹
    地方法院檢察署檢察官聲請，而經本院於92年8 月6 日以92
    年度毒聲字第610 號裁定令入戒治處所施以強制戒治，於92
    年12月11日入所執行，嗣因毒品危害防制條例修正，而於93
    年1 月9 日出所。至其此部分施用毒品犯行，並經臺灣新竹
    地方法院檢察署檢察官起訴，而經本院於92年12月31日以92
    年度易字第497 號判處有期徒刑11月，於93年4 月2 日確定
    。其又於94年間因施用毒品案件，經臺灣新竹地方法院檢察
    署檢察官起訴，而經本院於94年4 月29日以94年度易字第21
    1 號判處有期徒刑11月確定。其又於96年間因施用毒品案件
    ，經臺灣新竹地方法院檢察署檢察官起訴，而經本院於96年
    12月28日以96年度易字第439 號判處有期徒刑6 月確定。其
    又於99年3 月間因施用毒品案件，經臺灣新竹地方法院檢察
    署檢察官起訴，而經本院於99年5 月21日以99年審易字第24
    9 號判處有期徒刑7 月確定。
三、詎陳雲龍猶不知悔改，仍未戒除毒癮，復於前開強制戒治執
    行完畢及前揭違反毒品危害防制條例案件後，又另行起意，
    並基於施用第二級毒品甲基安非他命之犯意，於99年9 月21
    日某時許，在新竹縣新埔鎮某處，以將第二級毒品甲基安非
    他命置放玻璃球內，再以火燒烤，吸其煙霧之方式，施用第
    二級毒品甲基安非他命。嗣其因另案而為警於99年9 月24日
    12時許在新竹縣新埔鎮內立里溪邊矮房內將其拘提到案並採
    尿。經警將其同意後親採封緘之尿液送驗結果呈安非他命陽
    性反應及甲基安非他命陽性反應，因而為警循線查悉上情。
四、案經新竹縣政府警察局新埔分局報告臺灣新竹地方法院檢察
    署檢察官偵查起訴。
    理  由
一、本件被告陳雲龍所犯毒品危害防制條例第10條第2 項施用第
    二級毒品罪，非死刑、無期徒刑、最輕本刑為三年以上有期
    徒刑之罪或高等法院管轄第一審案件，其於本院準備程序進
    行中就被訴事實為有罪之陳述，本院認為合於刑事訴訟法第
    273 條之1 第1 項之規定，裁定進行簡式審判程序，先予敘
    明。
二、訊據被告陳雲龍對於上揭時地以如事實欄所示方法施用第二
    級毒品甲基安非他命等情坦承不諱，而經警將被告親採封緘
    之尿液送驗結果，確呈安非他命陽性反應及甲基安非他命陽
    性反應等情，亦有新竹縣政府警察局分局毒品犯罪嫌疑人尿
    液採驗作業管制紀錄1 份及詮昕科技股份有限公司於99年10
    月11日所出具之濫用藥物尿液檢驗報告1 份等附卷足憑，足
    見被告所為前開自白，確與事實相符而堪採信。
三、再者，被告前曾於88年1 月間因施用毒品案件，經臺灣新竹
    地方法院檢察署檢察官聲請，而經本院於88年1 月15日以88
    年度毒聲字第72號裁定送勒戒處所觀察、勒戒，旋因觀察、
    勒戒結果，因認無繼續施用毒品傾向，於88年1 月30日執行
    完畢出所，並經臺灣新竹地方法院檢察署檢察官於88年1 月
    30日以88年度偵字第604 號為不起訴處分確定。其又於88年
    4 月間因施用毒品案件，經臺灣新竹地方法院檢察署檢察官
    聲請，而經本院於88年4 月23日以88年度毒聲字第763 號裁
    定送勒戒處所觀察、勒戒，旋因觀察、勒戒結果，因認有繼
    續施用毒品傾向，經臺灣新竹地方法院檢察署檢察官聲請，
    而經本院於88年8 月31日以88年度毒聲字第1606號裁定令入
    戒治處所施以強制戒治，嗣因執行屆滿3 月，其成效經評定
    為合格，無繼續戒治之必要，復經臺灣新竹地方法院檢察署
    檢察官聲請，而經本院於89年2 月15日以89年度毒聲字第46
    2 號裁定停止戒治，所餘戒治期間，付保護管束，並於89年
    3 月7 日停止戒治而出所。其此部分施用毒品犯行，並經臺
    灣新竹地方法院檢察署檢察官聲請簡易判決處刑，而經本院
    於88年8 月20日以88年度竹北簡字第250 號判處有期徒刑6
    月，於88年11月15日確定。嗣因其於保護管束期間違反應遵
    守事項情節重大，經臺灣新竹地方法院檢察署檢察官聲請，
    而經本院於89年7 月3 日以89年度毒聲字第1687號裁定撤銷
    停止戒治，所餘戒治期間令入戒治處所施以強制戒治，嗣於
    90年6 月23日執行期滿。又其於停止戒治期間之施用毒品犯
    行，並經臺灣新竹地方法院檢察署檢察官起訴，而經本院於
    90年8 月31日以90年度易字第563 號判處有期徒刑7 月，於
    90年9 月24日確定。其又於92年間因施用毒品案件，經臺灣
    新竹地方法院檢察署檢察官聲請，而經本院於92年8 月6 日
    以92年度毒聲字第610 號裁定令入戒治處所施以強制戒治，
    於92年12月11日入所執行，嗣因毒品危害防制條例修正，而
    於93年1 月9 日出所。至其此部分施用毒品犯行，並經臺灣
    新竹地方法院檢察署檢察官起訴，而經本院於92年12月31日
    以92年度易字第497 號判處有期徒刑11月，於93年4 月2 日
    確定。其又於94年間因施用毒品案件，經臺灣新竹地方法院
    檢察署檢察官起訴，而經本院於94年4 月29日以94年度易字
    第21 1號判處有期徒刑11月確定。其又於96年間因施用毒品
    案件，經臺灣新竹地方法院檢察署檢察官起訴，而經本院於
    96年12月28日以96年度易字第439 號判處有期徒刑6 月確定
    。其又於99年3 月間因施用毒品案件，經臺灣新竹地方法院
    檢察署檢察官起訴，而經本院於99年5 月21日以99年審易字
    第24 9號判處有期徒刑7 月確定等情，亦有臺灣新竹地方法
    院檢察署刑案資料查註紀錄表、被告提示簡表、全國施用毒
    品案件紀錄表、受觀察勒戒人毒品及前科紀錄簡列表、矯正
    簡表暨臺灣高等法院被告前案紀錄表各1 份在卷足憑。綜上
    ，本案事證已臻明確，被告於前案強制戒治執行完畢及前揭
    違反毒品危害防制條例案件後再犯施用第二級毒品甲基安非
    他命之犯行洵堪認定，應予依法論科。
四、按甲基安非他命屬毒品危害防制條例第2 條第2 項第2 款所
    列之第二級毒品。核被告陳雲龍所為，係犯毒品危害防制條
    例第10條第2 項之施用第二級毒品罪。至其持有第二級毒品
    甲基安非他命後，又進而施用，其持有第二級毒品之低度行
    為，應為施用施用第二級毒品之高度行為所吸收，爰不另論
    其持有第二級毒品罪。又被告前曾於96年間因違反毒品危害
    防制條例案件，經本院於96年12月28日以96年度易字第439
    號判處有期徒刑6 月確定，並於97年6 月6 日縮刑期滿執行
    完畢等情，有臺灣新竹地方法院檢察署刑案資料查註紀錄表
    及臺灣高等法院被告前案紀錄表各1 份在卷可參，其於受有
    期徒刑之執行完畢後，5 年以內故意再犯本件有期徒刑以上
    之罪，為累犯，應依刑法第47條第1 項之規定，加重其刑。
    爰審酌被告曾因施用毒品而觀察、勒戒、強制戒治以及判刑
    確定在案，猶不知悔悟，卻再犯本案，顯然自制力薄弱，本
    案施用毒品種類、犯罪手段、情節、所生危害，及被告所為
    係戕害自身身心健康，犯後尚能坦承犯行，態度尚可等一切
    情狀，量處如主文所示之刑，以資懲儆。
據上論斷，應依刑事訴訟法第273 條之1 第1 項、第299 條第1
項前段，毒品危害防制條例第10條第2 項，刑法第11條前段、第
47條第1 項，判決如主文。
本案經檢察官邱志平到庭執行職務。
中    華    民    國   100    年    8     月    12    日
                  刑事第九庭     法  官      楊惠芬
以上正本證明與原本無異。
如不服本判決應於收受本判決後10日內向本院提出上訴書狀，上
訴書狀應敘述具體理由。上訴書狀未敘述上訴理由者，應於上訴
期間屆滿後20日內補提理由書狀於本院( 均須按他造當事人之人
數附繕本 )「切勿逕送上級法院」。
中    華    民    國   100    年    8     月    12    日
                                  書記官      許弘杰
附錄本案論罪科刑法條：
毒品危害防制條例第10條第2 項：
施用第二級毒品者，處三年以下有期徒刑。